【裁判字號】    98,簡上,538
【裁判日期】    990415
【裁判案由】    竊盜
【裁判全文】
臺灣臺北地方法院刑事判決             98年度簡上字第538號
上  訴  人  臺灣臺北地方法院檢察署檢察官
被      告  乙○○
上列上訴人因被告竊盜案件，不服本院98年12月3日98年度簡字
第4511號第一審簡易判決（檢察官聲請簡易判決處刑書案號：
98年度偵字第17738號），提起上訴，本院管轄第二審之合議庭
判決如下：
    主  文
原判決撤銷。
乙○○竊盜，處拘役拾日，如易科罰金，以新臺幣壹仟元折算
壹日。
    事  實
一、乙○○於民國98年7月16日下午6時25分許，在位於臺北市○
    ○區○○街19號7樓之臺北市立圖書館萬華分館電腦室內，
    因見甲○○放置於座位上之電腦包未有人在旁看顧，竟基於
    意圖為自己不法所有之犯意，徒手竊取甲○○所有之電腦包
    1只，其內有甲○○身分證、汽機車駕照、健保卡、信用卡3
    張、行動電話4支、現金新臺幣（下同）2700元，得手後迅
    速逃離現場。嗣因甲○○驚覺遭竊，調閱圖書館監視錄影帶
    ，經警循線追查，而悉上情。
二、案經甲○○訴由臺北市政府警察局萬華分局報告臺灣臺北地
    方法院檢察署檢察官偵查起訴。
    理  由
一、訊據被告乙○○固坦承確於上揭時、地，竊取告訴人甲○○
    所有電腦包1只之犯罪事實，惟辯稱：電腦包內現金僅有
    2700元，並非告訴人所指5000元，而伊雖然有看到電腦包內
    之3、4支行動電話，但伊並沒拿走等語，經查，告訴人遭竊
    之電腦包內究竟放有現金若干，除告訴人指訴外，尚乏其他
    積極證據可證，再衡諸一般人對於自己隨身所攜帶之現金，
    通常僅有大概數額之認知，難以時刻皆精確知悉身上現金之
    精確數額，是告訴人遭竊之現金是否真如其所指訴為5000元
    ，尚屬有疑，而被告既坦承告訴人之電腦包內有現金2700元
    ，依罪疑唯利被告原則，應認被告所竊得之現金數額為2700
    元；至告訴人遭竊之電腦包內原有行動電話4支，亦為被告
    所不爭執，核與告訴人指訴相符，堪認被告所竊之物應包含
    行動電話4支，再被告遭查獲而扣押之被害人物品僅有手提
    電腦包1個、身分證1張、健保卡1張、聯邦銀行信用卡2張、
    微風廣場信用卡1張、新臺幣2700元，而告訴人領回之失竊
    物品中確實未有行動電話4支等情，有臺北市政府警察局萬
    華分局扣押物品目錄表、贓物認領保管單各1紙在卷可稽，
    參諸系爭電腦包為被告竊取後至扣押前，未經手他人，被告
    亦未能舉證證明曾有他人經手，而承辦員警係於萬華分局西
    園派出所內清點扣押物，並令被告於扣押物品目錄表上簽名
    捺印確認無誤，有臺北市政府警察局萬華分局扣押筆錄、扣
    押物品目錄表可憑，衡情當無可能於扣押過程中遭他人取走
    行動電話4支，足信告訴人失竊之行動電話4支應為被告竊走
    而未返還，是被告此部分所辯，應為卸責之詞，無足採信。
    本件事證明確，被告犯行堪以認定，應予依法論科。
二、核被告所為，係犯刑法第320條第1項竊盜罪。原審認定被告
    竊盜之犯罪事實及證據明確，因而判處被告拘役25日，如易
    科罰金，以1000元折算1日，固非無見。惟原審認被告竊得
    之現金為5000元，此部分因乏證據證明，其事實之認定難謂
    無所違誤，且告訴人僅領回部分贓物等情，已如前述，公訴
    人以原審認告訴人領回贓物而輕判被告拘役25日，罪刑難認
    相當而提起本件上訴，其上訴為有理由，是原判決既有前開
    可議之處，應由本院第二審合議庭撤銷原判決，並自為判決
    。爰審酌被告尚無前案紀錄，素行良好，竟因經濟困窘而起
    盜心，其行實值非難，惟被告遭查獲後已返還告訴人部分贓
    物，然仍未能彌補告訴人所受全部損害，且犯後亦非全然坦
    承犯行，態度難認良好，及被告之智識程度、生活狀況等一
    切情狀，量處如主文所示之刑，並諭知易科罰金之折算標準
    。
據上論斷，應依刑事訴訟法第455條之1第1項、第3項、第369條
第1項前段、第299條第1項前段，刑法第320條第1項、第41條第
1項前段，刑法施行法第1條之1，判決如主文。
本案經檢察官蘇維達到庭執行職務
中    華    民    國    99    年    4     月    15    日
                  刑事第八庭  審判長法  官  林鳳珠
                                    法  官  陳芃宇
                                    法  官  楊蕙芬
以上正本證明與原本無異。
不得上訴。
                                    書記官  馬正道
中    華    民    國    99    年    4     月    15    日
附錄法條：
中華民國刑法第320條
（普通竊盜罪、竊佔罪）
意圖為自己或第三人不法之所有，而竊取他人之動產者，為竊盜
罪，處5  年以下有期徒刑、拘役或 5 百元以下罰金。
意圖為自己或第三人不法之利益，而竊佔他人之不動產者，依前
項之規定處斷。
前二項之未遂犯罰之。

司法院資訊處製作；財團法人民間司法改革基金會備份。
